---
title: "Análise: Renda e Programas Sociais"
author: "Diego Oliveira Faria"
date: "11/9/2021"
output: 
  html_document:
    toc: true
    toc_float: true
---

```{r setup, include=FALSE, echo=FALSE}
knitr::opts_chunk$set(echo = TRUE, message = FALSE,warning = FALSE)

```


```{r Bibliotecas}
library(PNADcIBGE)
library(survey)
library(srvyr)
library(kableExtra)
library(tidyverse)
library(kableExtra)
rm(list = ls())

```

## Carregamento dos Dados

A biblioteca PNADc possibilita baixar os dados online, mas preferimos o método que constrói a pesquisa a partir dos dados salvos na máquina. Por ser muito mais rápido.

```{r dados}

  
dados_srvyr<-as_survey(pnadc_design(read_pnadc("./data/PNADC_2019_visita1.txt","./data/input_PNADC_2019_visita1_20200826.txt")))

```

## Quantis por Renda-Percapita

A variável `VD5011` armazena a informação sobre o rendimento per-capita da residência de acordo com o dicionário de dados \emph{Rendimento (efetivo) domiciliar (exclusive rendimentos em cartão/tíquete transporte ou alimentação) (exclusive o rendimento das pessoas cuja condição na unidade domiciliar era pensionista, empregado doméstico ou parente do empregado doméstico)}.

A tabela a seguir mostra o resultado do cálculo das renda referente a cada decil.


```{r Renda-Percapita}

#a <- svyquantile(~VD5011, design = dados_srvyr, quantiles = seq(0, 1, by=0.25), method = "linear", ties="rounded")

quant_aux<-dados_srvyr %>%
  summarise(qt = survey_quantile(VD5011,quantiles =seq(.1, .9, by=.1),na.rm=T))

quant_aux1<-quant_aux[1:(length(quant_aux)%/%2)] %>%  pivot_longer(cols = c(1:9), names_to = "Quantil", values_to = 'Per_Capita')

quant_aux2<-quant_aux[(length(quant_aux)%/%2+1):length(quant_aux)] %>%  pivot_longer(cols = c(1:9), names_to = "Quantil", values_to = 'Per_Capita_SE') %>% mutate(Quantil = gsub("_se","",Quantil))

quantiles <- full_join(quant_aux1,quant_aux2)

quantiles %>% kbl() %>% kable_styling()

```

### Gráfico

O gráfico a seguir mostra as mesmas informações da tabela. Isto é, o valor dos decis de renda e o intervalo de confiança.


```{r Renda}
p <- ggplot(data = quantiles,
            mapping = aes(x = Quantil, y = Per_Capita,
                          ymin = Per_Capita - 2*Per_Capita_SE,
                          ymax = Per_Capita + 2*Per_Capita_SE)) +
  geom_col(color='#18A558',fill='#A3EBB1')+
  geom_text(aes(label = Per_Capita), vjust = 2)+
  geom_errorbar(color = '#000C66')+
  scale_color_brewer()+
  labs(x='Quantil',y='Renda per Capita (R$)', title = "Perfil de Renda")+
  theme_classic()

p
```
O código a seguir cria uma coluna na pesquisa relativa à categorização por quantil de renda.

```{r Quantis de Renda}


dados_familias_quant <- update( dados_srvyr, qtile = factor(findInterval(VD5011,c(0,quantiles$Per_Capita))))


dados_familias_quant %>% group_by(qtile) %>%  summarize(n = survey_total()) %>% kbl() %>% kable_styling() 
```
## BPC, Aposentadoria e Bolsa Família

Agregação por família para saber se na residência tem alguém que seja aposentado, ou beneficiário de Bolsa Família ou BPC.

```{r}
  dados_familias_BPC_Aposentado <- dados_familias_quant %>% mutate(V5001A = as.character(V5001A),V5002A= as.character(V5002A),V5004A = as.character(V5004A)) %>% group_by(UPA,V1008,V1014) %>%
    mutate(tem_bpc = as.integer(any(V5001A=="1",na.rm = T)),tem_bf = as.integer(any(V5002A=="1",na.rm = T)),tem_apos = as.integer(any(V5004A=="1",na.rm = T))) %>% ungroup()

```


### Bolsa Família

```{r BFamilia}
 tab_bf<- tab_bf<- dados_familias_BPC_Aposentado %>% group_by(qtile,tem_bf) %>% summarise(n = survey_total()) %>% mutate(Pop = sum(n), prop =n/Pop)
 tab_bf%>% kbl() %>% kable_styling()

```



```{r BFPllot}
bf <- ggplot(data = tab_bf,
            mapping = aes(x = qtile, y = n,fill=as.factor(tem_bf))) +
  geom_col()+
  theme_light()+
  labs(title='Proporção de beneficiários em cada quantil',x='Quantil',y='Pessoas',fill = "Condição")

bf
```

### BPC - LOAS


```{r BPC}
 tab_bpc<- dados_familias_BPC_Aposentado %>% group_by(qtile,tem_bpc) %>% summarise(n = survey_total()) %>% mutate(Pop = sum(n), prop =n/Pop)

 tab_bpc%>% kbl() %>% kable_styling()


```
```{r}
 
dados_familias_BPC_Aposentado %>% group_by(tem_bpc) %>% summarise(n = survey_total()) %>% mutate(Pop = sum(n), prop =n/Pop)%>% kbl() %>% kable_styling()


```


```{r BPCPllot}
bpc <- ggplot(data = tab_bpc,
            mapping = aes(x = qtile, y = n,fill=as.factor(tem_bpc))) +
  geom_col()+
  labs(title='Proporção de beneficiários em cada quantil',x='Quantil',y='Pessoas',fill = "Condição")+
  theme_light()


bpc
```

### Aposentadoria


```{r Aposentadoria}
 tab_apos<- dados_familias_BPC_Aposentado %>% group_by(qtile,tem_apos) %>% summarise(n = survey_total()) %>% mutate(Pop = sum(n), prop =n/Pop)
 tab_apos%>% kbl() %>% kable_styling()

```


```{r AposPlot}
apos <- ggplot(data = tab_apos,
            mapping = aes(x = qtile, y = n,fill=as.factor(tem_apos))) +
  geom_col()+
  labs(title='Proporção de beneficiários em cada quantil',x='Quantil',y='Pessoas',fill = "Condição")+
  theme_light()

apos
```